---
title: 'ggiraph R package'
output:
  html_document: 
    fig_caption: yes
    keep_md: yes
    toc: yes
  html_notebook: default
---

*ggiraphExtra* 패키지는 ggplot2 및 ggiraph 패키지를 이용해서 static plot 및 interactive plot을 쉽게 만들어주는 패키지입니다.  

*ggiraphExtra* 패키지에는 *exploratoty* 플롯을위한 많은 유용한 함수가 포함되어 있습니다. 이 함수들은 'ggplot2'와 'ggiraph'패키지에 의해 만들어집니다. *interactive = TRUE* 매개 변수를 설정하여 정적 ggplot 또는 대화식 ggplot을 만들 수 있습니다.  

###패키지 설치

다음 명령을 사용하여 ggiraphExtra 패키지를 설치할 수 있습니다.

```{r install, eval=FALSE}
# devtools::install_github("cardiomoon/ggiraphExtra")
```

    
### ggPoints 함수 : 회귀 수식이있는 대화형 산점도 표현

ggPoints 함수를 이용하여 대화 형 ggplot을 좀더 쉽게 만들 수 있습니다. 마우스 휠로 포인트를 가리키고 회귀수식을보고 확대와 축소 할 수 있습니다.

```{r library, warning=FALSE}
require(ggplot2, quietly = TRUE)
require(ggiraph, quietly = TRUE)
require(ggiraphExtra, quietly = TRUE)  

ggPoints(aes(x=wt,y=mpg,color=am),data=mtcars,method="lm",interactive=TRUE)
```

이진 종속 변수에 대한 산점도를 그릴 수 있습니다. GBSG2 데이터에는 독일 유방암 연구 그룹 2 (GBSG2) 연구에서 얻은 686 건의 관찰 데이터가 포함되어 있습니다. 매개 변수 방법 glm을 설정하면 jittered scatterplot으로 로지스틱 회귀 선을 얻을 수 있습니다.

```{r code2, warning=FALSE}
require(TH.data, quietly = TRUE)
data(GBSG2)
ggPoints(aes(x=pnodes,y=cens),data=GBSG2,method="glm",interactive=TRUE)
```

```{r code3, warning=FALSE}
require(TH.data, quietly = TRUE)
ggRadar(data=iris,aes(color=Species),interactive=TRUE)

ggRadar(data=mtcars,aes(colour=am),interactive=TRUE)

require(moonBook, quietly = TRUE)
ggSpine(data=acs,aes(x=age,fill=smoking),interactive=TRUE)

ggSpine(data=acs,aes(x=Dx,fill=smoking),addlabel=TRUE,interactive=TRUE)

ggBar(acs,aes(x=Dx,fill=smoking),addlabel=TRUE,horizontal=TRUE,width=0.5,interactive=TRUE)

ggBar(rose,aes(x=Month,fill=group,y=value),stat="identity",polar=TRUE,palette="Reds",width=1,
      color="black",size=0.1,interactive=TRUE)

ggBar(acs,aes(x=age,fill=smoking),addlabel=TRUE,horizontal=TRUE,width=0.5,interactive=TRUE)

ggPair(iris[3:5],interactive=TRUE)

ggPair(iris,aes(color=Species),horizontal=TRUE,interactive=TRUE)

ggPieDonut(acs,aes(pies=Dx,donuts=smoking),interactive=TRUE)
```

